【裁判字號】    98,訴緝,82
【裁判日期】    980611
【裁判案由】    偽造有價證券等
【裁判全文】
臺灣臺北地方法院刑事判決              98年度訴緝字第82號
公  訴  人  臺灣臺北地方法院檢察署檢察官
被      告  戊○○
                    （
指定辯護人  本院公設辯護人唐禎琪
上列被告因偽造有價證券等案件，經檢察官提起公訴（95年度偵
字第25379、25380、25381 號、95年度偵緝字第2897號），本院
判決如下：
    主    文
戊○○連續意圖為自己不法之所有，以詐術使人將本人之物交付
，處有期徒刑壹年，減為有期徒刑陸月；又意圖供行使之用而偽
造有價證券，處有期徒刑肆年。如附表二所示之支票紙及在汽
（機）車過戶申請登記書上偽造之「丁○○」署押壹枚均沒收之
；又意圖他人受刑事處分，向該管公務員誣告，處有期徒刑陸月
，減為有期徒刑月；又以詐術得財產上不法之利益，處有期徒
刑壹年陸月，減為有期徒刑玖月。應執行有期徒刑伍年。如附表
二所示之支票紙及在汽（機）車過戶申請登記書上偽造之「丁○○」署押壹枚均沒收之。
    犯罪事實
一、戊○○得悉乙○○有資金上之需求，竟基於詐欺取財之概括
    犯意，先於民國92年10月間某日向乙○○佯稱其所經營之宗
    倫企業社可代辦信用貸款，惟為使貸款之申請具有加分之效
    果，乙○○需提供其配偶林美華（已更名為甲○○）已開卡
    之信用卡，以利銀行審核通過云云，致乙○○陷於錯誤，而
    於92年10月底某日，在臺北縣新店市「大潤發」門口，將林
    美華所有之如附表一所示之信用卡及慶豐商業銀行卡號0000
    000000000000號信用卡（此張信用卡並無證據證明經戊○○
    持以盜刷消費）交付給戊○○（其中如附表一編號３荷蘭銀
    行信用卡、如附表一編號７慶豐商業銀行信用卡背面簽署自
    己之英文名字「Allan 」，惟此部分並不構成偽造私文書罪
    ），嗣戊○○即賡續上開詐欺取財之概括犯意並另基於詐欺
    得利之概括犯意，持如附表一所示之信用卡，於如附表一所
    示之日期至如附表所示之特約商店刷卡消費，並在簽帳憑據
    上簽署戊○○自己之英文名字「Allan 」（此部分均不構成
    偽造私文書罪），使各該商店人員陷於錯誤，誤信其係真正
    之信用卡持有人而交付其所購買之物品或提供服務。嗣因林
    美華於92年11月14日向發卡銀行查詢消費紀錄後，始發覺遭
    盜刷情事，而報警循線查獲上情。
二、戊○○另基於意圖為自己不法之所有，於92年10月底某日（
    10月24日之前）23時許，至址設臺北市中山區○○○路492
    號其母親己○○所經營之晉陞實業有限公司（下稱晉陞公司
    ），竊取該公司所有之聯邦商業銀行大園分行帳號00000000
    0號空白支票9張（票號為UC0000000號至UC0000000號、UC00
    00000號至UC0000000號），並基於意圖供行使之用而偽造有
    價證券之犯意，於同日在上開處所，接續盜用該公司所有之
    「晉陞實業有限公司」及己○○所有之「己○○」等印章於
    如附表二所示支票之發票人欄及填載票面金額、票載發票日
    期而以此方式偽造支票之有價證券後，於92年10月24日，持
    如附表二編號２所示之支票及其父親丁○○之身分證、印章
    （此部分所涉親屬間竊盜罪嫌，未據丁○○告訴）前往臺北
    縣八里鄉○○○街20號，以其父丁○○之名義向不知情之丙○○購買車號GF-3791號自用小客車1輛，而行使上開偽造之
    支票，並由丙○○交付丁○○印章給不知情且已成年之監理
    代辦人在汽（機）車過戶申請登記書上蓋用「丁○○」印章
    及簽署「丁○○」名字而偽造該私文書，持向交通部公路總
    局臺北區監理所申請辦理上開車號自用小客車之過戶登記而
    行使，使該所承辦人員將前開不實事項登載、輸入於車籍管
    理資料上，而丙○○亦因此陷於錯誤，而交付該車給戊○○
    ，足以生損害於丁○○以及監理機關對於車籍管理之正確性
    。戊○○又分別於92年10月底某日、92年11月初某日，各持
    如附表二編號１、３之支票，在臺北市南港區○○○路○ 段
    82號、臺北縣中和市○○街某處，向乙○○分別調借新台幣
    （下同）6萬元、4萬元而行使上開偽造之支票。嗣如附表二
    編號１、２所示之支票分別經持票人簡慶桔、丙○○提示交
    換，經以「掛失空白票據」為由遭退票後，始循線查獲上情
    。
三、戊○○因前開晉陞公司支票失竊案件為警於92年12月23日循
    線查獲時，為掩飾前揭犯行，竟另行基於意圖他人受刑事處
    分之犯意，於該日在臺北市政府警察局中山分局警察人員製
    作筆錄時謊稱：前揭支票係吳誌偉、黃文亮、乙○○、莊昌
    學、饒憲玉及真實姓名年籍不詳、綽號「小傑」之已滿18歲
    男子（無證據證明「小傑」係未滿18歲之人，應從有利於被
    告之認定，認定係屬於已滿18歲以上之人）等人，持槍強押
    伊至己○○經營之晉陞公司內，由他們自己翻抽屜，他們找
    到支票就從其中撕下9 張，並到會計辦公室蓋章後帶走云云
    ，誣指吳誌偉等人涉犯強盜及妨害自由罪嫌，並表明提出告
    訴之意，惟吳誌偉等人並未經檢察官立案偵查。
四、戊○○另基於意圖得財產上不法利益之犯意，於93年7 月上
    旬某日，先在臺北市○○區○○街400巷1之1號1樓徑陞實業
    有限公司（下稱徑陞公司），向庚○○佯稱其已向民航局承
    包臺北機場住戶噪音改善工程，以及負責臺北市○○○路、
    復興北路、撫遠街等18處住家之門窗施工，欲委託施作，完
    工後再給付工程款項云云，使庚○○誤信為真，即依約前往
    承攬施作，並於93年9 月間完工，戊○○因而獲得庚○○完
    成工程施作之不法利益。迨於93年10月間，庚○○前往晉陞
    公司向戊○○索討工程款時，戊○○乃以其平日對外自稱「
    曾偉倫」之名義，簽發如附表三所示之本票共3 紙給庚○○
    充作工程款，嗣上開本票屆期不獲兌現，庚○○亦催討無著
    ，始知受騙。
五、案經國泰世華商業銀行、庚○○訴請臺灣臺北地方法院檢察
    署檢察官偵查起訴。
    理    由
一、被告戊○○對於上揭犯罪事實，業於本院審理時坦承不諱，
    核與證人乙○○、林美華、黃智祺（大福大飯店櫃臺人員）
    、石菁愛（大福大飯店櫃臺人員）、己○○、丙○○、簡慶
    桔、庚○○、丁○○於警詢或檢察事務官詢問、檢察官訊問
    或本院審理時證述之情節相符，並有被告親筆書寫給林美華
    之信函、乙○○之公司服務證明書、乙○○之授信申請書暨
    個人資料表、林美華立具之同意書（2 紙）、如附表一所示
    銀行信用卡92年11月份帳單或明細、簽帳單、丁○○身分證
    影本、車號GF-3791 號自用小客車行車執照、交通部公路總
    局臺北區監理所95年5 月10日北監車字第0950009324號函附
    汽（機）車過戶申請登記書、如附表二所示之支票、退票理
    由單、票據掛失止付通知書、遺失票據申報書、掛失止付票
    據提示人資料查報表、晉陞公司設立登記表、如附表三所示
    之本票、被告名片等書證在卷可考，堪信被告之自白與事實
    相符而可予採信。本件事證明確，被告之犯行，堪予認定。
二、被告行為後，刑法業於94年2月2日修正公布，並自95年7 月
    1 日起施行。按行為後法律有變更者，適用行為時之法律，
    但行為後之法律有利於行為人者，適用最有利於行為人之法
    律，現行刑法第2條第1項定有明文。此條係規範行為後法律
    變更所生新舊法律比較適用之準據法，是刑法第2條第1項本
    身雖經修正，但無比較新舊法適用之問題，應一律適用裁判
    時之現行刑法第2條第1項之規定，為「從舊從輕」之比較；
    又新舊刑法關於刑之規定，雖同採從輕主義，惟比較時仍應
    就罪刑有關之共犯、未遂犯、想像競合犯、牽連犯、連續犯
    、結合犯，以及累犯加重、自首減輕暨其他法定加減原因（
    如身分加減）與加減比例等一切情形，綜其全部之結果，而
    為比較，再適用有利於行為人之法律處斷，而不得一部割裂
    分別適用不同之新舊法（最高法院24年上字第4634號判例意
    旨、95年第8 次刑事庭會議決議參照）。準此：
  (一)關於罰金刑，在刑法修正前，刑法分則編各罪所定罰金刑之
    貨幣單位原為銀元，其最高罰金數額，從各該法條規定，而
    最低罰金數額，則依修正前刑法第33條第5款之規定為1元以
    上（貨幣單位為銀元），且若定有罰金刑之論罪法條係於72
    年6 月25日前所制定，而該法條日後均未修正者，得依罰金
    罰鍰提高標準條例第1條前段規定，就其原定數額提高為2倍
    至10倍，其後修正者則不提高倍數，並依現行法規所定貨幣
    單位折算新臺幣條例第2條規定，以銀元1 元折算為新臺幣3
    元；於刑法修正後，因刑法第33條第5 款修正為：「罰金：
    新臺幣一千元以上，以百元計算之。」使得刑法之罰金貨幣
    單位已由銀元改為新台幣，則刑法分則編各罪所定罰金刑之
    貨幣單位，自應配合修正為新臺幣，又為使刑法分則編各罪
    所定罰金之最高數額與刑法修正前趨於一致，乃增訂刑法施
    行法第1條之1：「中華民國九十四年一月七日刑法修正施行
    後，刑法分則編所定罰金之貨幣單位為新臺幣。九十四年一
    月七日刑法修正時，刑法分則編未修正之條文定有罰金者，
    自九十四年一月七日刑法修正施行後，就其所定數額提高為
    三十倍。但七十二年六月二十六日至九十四年一月七日新增
    或修正之條文，就其所定數額提高為三倍。」從而，刑法分
    則編各罪所定罰金刑之最高數額，於刑法修正前、後並無不
    同，惟修正後刑法第33條第5 款所定罰金刑最低數額，較之
    修正前提高，自以修正前刑法第33條第5 款規定有利於被告
    。
  (二)刑法第56條連續犯之規定，於此次刑法修正時刪除，此刪除
    雖非犯罪構成要件之變更，但顯已影響行為人刑罰之法律效
    果，自屬法律有變更，依新法第2條第1項規定，比較新、舊
    法結果，因舊法連續犯以一罪論（裁判上一罪），僅科刑上
    得加重其刑，而依新法，本案被告多次詐欺取財、詐欺得利
    等犯行，應數罪併罰，是比較新、舊法之結果，應以舊法較
    有利於被告。
  (三)修正前刑法第68條規定：「拘役或罰金加減者，僅加減其最
    高度。」惟此次刑法修正，既將罰金最低金額修正為新臺幣
    1千元，當不致因加減其最低度，而產生不滿1元之零數，允
    宜與有期徒刑相同，許其最高度及最低度同加減之，故併入
    修正後刑法第67條，而規定為：「有期徒刑或罰金加減者，
    其最高度及最低度同加減之。」本案被告既因連續犯而加重
    其刑，則因修正前刑法第68條規定罰金最低度不予加重，較
    諸修正後刑法第67條規定罰金最低度亦予加重之規定，修正
    前之規定較有利於被告。
  (四)刑法第55條原規定：「一行為而觸犯數罪名，或犯一罪而其
    方法或結果之行為犯他罪名者，從一重處斷。」於此次刑法
    修正，該條則規定為：「一行為而觸犯數罪名，從一重處斷
    。但不得科以較輕罪名所定最輕本刑以下之刑。」是本次刑
    法修正，業將牽連犯之規定刪除。本件被告就犯罪事實一、
    二所犯各罪，分別具有牽連犯之關係（詳後述），依修正前
    即行為時之規定，應從一重處斷；而修正後之刑法既已刪除
    牽連犯之規定，則被告所犯上述各罪，應分別依數罪併罰之
    規定分論併罰，比較新舊法之規定，仍以修正前之規定較有
    利於被告。
  (五)修正前刑法第51條第5 款規定：「數罪併罰，分別宣告其罪
    之刑，依左列各款定其應執行者：五宣告多數有期徒刑者，
    於各刑中之最長期以上，各刑合併之刑期以下，定其刑期。
    但不得逾二十年。」修正後刑法第51條第5 款規定：「數罪
    併罰，分別宣告其罪之刑，依下列各款定其應執行者：五宣
    告多數有期徒刑者，於各刑中之最長期以上，各刑合併之刑
    期以下，定其刑期。但不得逾三十年。」經比較結果，修正
    前刑法第51條第5 款規定較有利於被告。
  (六)綜合上述各條文修正前、後之比較，揆諸前揭最高法院決議
    意旨及修正後刑法第2條第1項規定之「從舊、從輕」原則，
    自應整體適用被告行為時之法律論處。
三、論罪科刑：
  (一)就犯罪事實一部分：按刑法第339條第1項之詐欺取財罪與同
    條第2 項之詐欺得利罪，兩者雖均以詐術為方法，但前者所
    得為財物，後者為財產上之利益，其標的不同，雖規定在同
    一法條之中，但其犯罪構成要件不同，應不成立連續犯（司
    法院大法官會議釋字第152 號解釋意旨參照）。故核被告所
    為，係犯刑法第339條第1項之詐欺取財罪（含向乙○○詐取
    信用卡及持信用卡盜刷而向商家詐取財物部分，詳如附表一
    所載）與同條第2 項之詐欺得利罪（指持信用卡盜刷而向商
    家詐得不法利益部分，詳如附表一所載）。被告先後多次詐
    取財物、詐欺得利等犯行，均時間緊接，方法相同，分別觸
    犯構成要件相同之罪名，顯均係基於概括之犯意而為之，為
    連續犯，均應依修正前刑法第56條之規定論以一罪，並均依
    法加重其刑。被告詐得信用卡後（詐取財物），再持之盜刷
    而向商家詐得不法利益（詐欺得利），其所犯兩罪有方法、
    目的之牽連犯關係，應從一重論以情節較重之詐欺取財罪論
    處。至檢察官固以被告連續於需簽署持卡人姓名之簽帳單上
    偽造「Allan 」署名後，持交特約商店不知情之店員行使之
    ，足生損害於林美華、特約商店及發卡銀行對信用卡資料管
    理之正確性，而認被告尚另涉刑法第216條、第210條行使偽
    造私文書罪嫌等語。惟按偽造、變造文書罪，我國採有形偽
    造主義，亦稱形式偽造主義，即以假冒他人名義，製作內容
    不實之文書為要件。經查，被告迭次於檢察官訊問及本院審
    理時供稱伊之英文名字為「Allan」，且Allan與偉倫諧音等
    語（見95年2 月27日檢察官訊問筆錄，94年度偵字第3173號
    卷第163頁；本院98年5月21日審判筆錄第27頁），而證人即
    被告之父、母親丁○○、己○○亦於本院審理時到院證稱：
    被告大部分自居為男生，曾想要改名為曾偉倫，但丁○○不
    同意，但被告的朋友大部分都叫她曾偉倫，被告名片上也都
    是用曾偉倫等語，再稽諸卷附由檢察官主張列為本案證據之
    被告名片上亦載有「戊○○（Allan ）」（見94年度偵字第
    3173號卷第149頁）一情，可見被告之英文名字確實係Allan
    無訛。被告既在特約商店之簽帳單簽署被告本人之英文名字
    ，並未偽簽他人之姓名，自無偽造私文書進而行使之犯行，
    此部分本應由本院為無罪之諭知，惟因公訴意旨認此部分犯
    行與前述論罪科刑部分有刑法修正前牽連犯之裁判上一罪關
    係，本院爰不另為無罪之諭知。又被告前於92年11月21日起
    至92年12月9 日止，涉嫌向他人佯稱可代為辦理信用貸款，
    惟需先行繳交手續費云云，而向他人詐取財物，經臺灣板橋
    地方法院於94年7 月29日以93年度簡字第5524號判處有期徒
    刑5 月，並於94年9月6日判決確定等情，有上開判決列印本
    、臺灣高等法院被告前案紀錄表在卷可按，惟上開犯罪事實
    ，被告所騙取之手法（需繳交手續費）、客體（現金），均
    與本案不同，尚難認被告係基於詐欺之概括犯意而為，本案
    自不在該案既判力效力所及之範圍，附此敘明。
  (二)就犯罪事實二部分：核被告所為，係犯刑法第320條第1項竊
    盜罪、第201條第1項意圖供行使之用而偽造有價證券罪、第
    214 條之明知為不實之事項，而使公務員登載於職務上所掌
    之公文書罪（起訴書犯罪事實欄並未記載被告有何「行使」
    使公務員登載不實文書之情，其論罪法條認為應論以「行使
    」使公務員登載不實文書罪，應屬誤載）、第216條、第210
    條行使偽造私文書罪。被告利用不知情之丙○○轉由同樣亦
    不知情監理代辦人在汽（機）車過戶申請登記書上蓋用「丁○○」印章及簽署「丁○○」名字而偽造該私文書，並持向
    交通部公路總局臺北區監理所申請辦理上開車號自用小客車
    之過戶登記而行使，使該所承辦人員將前開不實事項登載、
    輸入於車籍管理資料上，為間接正犯。被告於如附表二所示
    之有價證券上及汽（機）車過戶申請登記書盜蓋印章（當然
    產生該印章之印文）或偽造丁○○簽名之行為，分別為偽造
    有價證券、私文書之部分行為，偽造私文書之低度行為為行
    使之高度行為所吸收；行使偽造有價證券之低度行為，亦應
    為偽造有價證券之高度行為所吸收（最高法院52年台上字第
    232 號判例意旨參照），均不另論罪。又按行使偽造有價證
    券以使人交付財物，如果所交付者即係該證券本身之價值，
    則其詐欺取財仍屬行使偽券之行為，不另成立詐欺罪名（最
    高法院著有25年上字第1814號判例可資參照），本件被告持
    如附表所示之偽造支票分別向丙○○、乙○○詐得自用小客
    車、現金，其詐欺取財仍屬行使偽券之行為，不另成立詐欺
    罪名。再按同時偽造同一被害人之多件同類文書或同一被害
    人之多張支票時，其被害法益仍僅一個，不能以其偽造之文
    書件數或支票張數，計算其法益。此與同時偽造不同被害人
    之文書或支票時，因有侵害數個人法益，係一行為觸犯數罪
    名者迴異（最高法院73年台上字第3629號判例參照），是被
    告同時偽造如附表二所示發票名義人均為晉陞公司及己○○
    之支票，其被害法益僅有一個，自應僅論以偽造有價證券一
    罪，起訴書認為應論以連續犯，尚有誤會。被告所犯上開各
    罪（即竊盜罪、偽造有價證券罪、行使偽造私文書罪、使公
    務員登載不實文書罪），有方法、目的之牽連犯關係，應從
    一重論以偽造有價證券罪論處。至起訴書固記載被告偽造己○○之印文於如附表二所示之支票上，惟證人己○○於本院
    審理時證稱：我有很多印章在同一抽屜內，我不確定是否是
    我的便印等語，本件復查無其他證據證明蓋用於如附表二所
    示支票上之印文係屬於被告偽造，自難任被告有何偽造印文
    之犯行，此部分因不論是偽造印文或是盜用印章之行為，均
    為偽造有價證券之部分行為而不另論罪，自無不另為無罪諭
    知之問題，併此敘明。
  (三)就犯罪事實三部分：核被告所為，係犯刑法第169條第1項之
    誣告罪。按誣告為妨害國家審判權之犯罪，誣告人者雖有使
    人受刑事或懲戒處分之故意，但祇能就其誘起審判之原因令
    負罪責，故以一狀誣告數人者，祇成立一誣告罪（最高法院
    18年上字第904 號判例要旨參照），被告既係以一此誣告之
    行為誣告吳誌偉、黃文亮、乙○○、莊昌學、饒憲玉及真實
    姓名年籍不詳、綽號「小傑」之已滿18歲男子（無證據證明
    「小傑」係未滿18歲之人，應從有利於被告之認定，認定係
    屬於已滿18歲以上之人）等人，自僅成立一誣告罪。次按犯
    刑法第169 條之罪，於其所誣告之案件裁判確定前自白者，
    減輕或免除其刑，為同法第172 條所明定，此項規定並不專
    在獎勵犯罪人之悛悔，而要在使偵查或審判機關之易於發現
    真實，以免被誣告人終於受誣，故不論該被告之自白，在審
    判前或審判中、自動或被動、簡單或詳細、一次或多次，並
    其自白後有無翻異，苟其自白在所誣告之案件裁判確定前，
    即應依法減免其刑（最高法院31年上字第2211號判例、80年
    度臺上字第3677號判決意旨併參）。查被告所誣告吳誌偉等
    人涉犯強盜及妨害自由罪，既未見檢察官立案偵查，而被告
    又於本院審理時坦承誣告犯行，仍應認被告係於所誣告之案
    件裁判確定前自白犯罪，爰依刑法第172 條規定減輕其刑。
    至檢察官認被告所犯誣告罪與前開經本院論罪科刑之竊盜、
    偽造有價證券、使公務員登載不實文書罪間（即犯罪事實二
    部分）有方法、目的牽連關係，尚有未洽，被告所為誣告犯
    行應係犯意另起，附此敘明。
  (四)就犯罪事實四部分：核被告所為，係犯刑法第339條第2項詐
    欺得利罪。至檢察官固以被告基於偽造有價證券之犯意，偽
    以「曾偉倫」之名義，偽造如附表三所示之本票給告訴人庚○○充作工程款，而認被告尚另涉刑法第201條第1項偽造有
    價證券罪嫌等語。惟如前所述，被告平日對外多自稱「曾偉
    倫」，且如附表三所示之本票上所載身分證字號及地址，確
    實均為被告之國民身分證字號及住址，並未有隱匿或為虛偽
    記載之情，可見被告並未刻意隱匿自己之真實身分，被告既
    在如附表三所示之本票上簽署被告之別名，並未偽簽他人之
    姓名，自無偽造有價證券之犯行，此部分本應由本院為無罪
    之諭知，惟因公訴意旨似認此部分犯行與前述論罪科刑之詐
    欺得利部分，因偽造有價證券之行為當然含有詐欺性質而不
    另論罪，本院爰不另為無罪之諭知。
  (五)爰審酌被告前有詐欺、偽造文書等犯罪前案紀錄（不構成累
    犯），此有臺灣高等法院被告前案紀錄表在卷可按，素行非
    佳；惟其正值青年，竟不思以正途獲取財物，多次以各種手
    法詐取他人財物或利益，造成他人財物損失，顯見其法治觀
    念淡薄，且本案前經繫屬本院後，屢經本院傳、拘未到，經
    本院於96年12月21日通緝後，至98年4 月29日方為警緝獲，
    顯見被告畏罪之情，惟念及其犯後尚能坦承犯行，態度尚可
    ，以及被害人損失不小，被告目前尚未完全賠償被害人損失
    等一切情狀，分別量處如主文所示之刑，以示警惕。又另被
    告所犯如犯罪事實一、三、四所示之犯行，犯罪時間係在96
    年4月24日以前，合於中華民國九十六年罪犯減刑條例第2條
    第1項第3款之規定，被告之宣告刑應分別依法減其刑期二分
    之一（所犯如犯罪事實二所示之犯行，因宣告刑已逾1年6月
    ，且刑法第201 條之罪屬於中華民國九十六年罪犯減刑條例
    第3條第1項第15款規定所列不予減刑之罪，依法自不得減刑
    ）。被告上開減刑後之刑與不得減刑之偽造有價證券罪所處
    之宣告刑，應依法定其應執行之刑。如附表二所示之偽造支
    票3 紙，屬於偽造之有價證券，不問屬於犯人與否，均應依
    刑法第205 條之規定沒收之；又於汽（機）車過戶申請登記
    書上偽造之「丁○○」簽名1 枚，屬於偽造之署押，亦應依
    刑法第219條規定宣告沒收之。
據上論結，應依刑事訴訟法第299條第1項前段，刑法第2條第1項
前段、第201條第1項、第214條、第216條、第210條、第320條第
1項、第339條第1項、第2項、第169條第1項、第172條、第205條
、第219條，修正前刑法第56條、第55條（牽連犯）、第51條第5
款，刑法施行法第1條之1 ，中華民國九十六年罪犯減刑條例第2
條第1項第3款、第7 條，判決如主文。
本案經檢察官盧姿如到庭執行職務。
中    華    民    國    98    年    6     月    11    日
                  刑事刑四庭    審判長法  官  郭惠玲
                                      法  官  呂政燁
                                      法  官  李明益
以上正本證明與原本無異。
如不服本判決應於收受送達後10日內向本院提出上訴書狀，並應
敘述具體理由；其未敘述上訴理由者，應於上訴期間屆滿後20日
內向本院補提理由書（均須按他造當事人之人數附繕本）「切勿
逕送上級法院」。告訴人或被害人如對於本判決不服者，應具備
理由請求檢察官上訴，其上訴期間之計算係以檢察官收受判決正
本之日期為準。
                                      書記官  劉穗筠
中    華    民    國    98    年    6     月    11    日
中華民國刑法第201條
（有價證券之偽造變造與行使罪）
意圖供行使之用，而偽造、變造公債票、公司股票或其他有價證
券者，處3年以上10年以下有期徒刑，得併科3千元以下罰金。
行使偽造、變造之公債票、公司股票或其他有價證券，或意圖供
行使之用，而收集或交付於人者，處1年以上7年以下有期徒刑，
得併科3千元以下罰金。
中華民國刑法第214條
（使公務員登載不實罪）
明知為不實之事項，而使公務員登載於職務上所掌之公文書，足
以生損害於公眾或他人者，處3年以下有期徒刑、拘役或5百元以
下罰金。
中華民國刑法第216條
（行使偽造變造或登載不實之文書罪）
行使第 210 條至第 215 條之文書者，依偽造、變造文書或登載
不實事項或使登載不實事項之規定處斷。
中華民國刑法第210條
（偽造變造私文書罪）
偽造、變造私文書，足以生損害於公眾或他人者，處 5 年以下有
期徒刑。
中華民國刑法第320條
（普通竊盜罪、竊佔罪）
意圖為自己或第三人不法之所有，而竊取他人之動產者，為竊盜
罪，處 5 年以下有期徒刑、拘役或 5 百元以下罰金。
意圖為自己或第三人不法之利益，而竊佔他人之不動產者，依前
項之規定處斷。
前二項之未遂犯罰之。
中華民國刑法第339條
（普通詐欺罪）
意圖為自己或第三人不法之所有，以詐術使人將本人或第三人之
物交付者，處5年以下有期徒刑、拘役或科或併科1千元以下罰金
。
以前項方法得財產上不法之利益或使第三人得之者，亦同。
前二項之未遂犯罰之。
中華民國刑法第169條
（誣告罪）
意圖他人受刑事或懲戒處分，向該管公務員誣告者，處 7 年以下
有期徒刑。
意圖他人受刑事或懲戒處分，而偽造、變造證據，或使用偽造、
變造之證據者，亦同。
中華民國刑法第169條
（誣告罪）
意圖他人受刑事或懲戒處分，向該管公務員誣告者，處 7 年以下有期徒刑
。
意圖他人受刑事或懲戒處分，而偽造、變造證據，或使用偽造、變造之證
據者，亦同。
中華民國刑法第172條
（偽證、誣告自白減免）
犯第168條至第171條之罪，於所虛偽陳述或所誣告之案件，裁判
或懲戒處分確定前自白者，減輕或免除其刑。
附表一：
┌──┬──────┬────┬──┬─────┬────┬───────┬───────┐
│編號│信用卡發卡銀│刷卡日期│刷卡│特 約商 店│盜刷金額│購買物品或服務│所  犯  罪  名│
│    │行及卡號    │        │筆次│          │        │              │              │
├──┼──────┼────┼──┼─────┼────┼───────┼───────┤
│ １ │中國信託商業│11.7.  │  │華夏香格里│3,460元 │住宿（利益）  │詐欺得利罪    │
│    │銀行        │        │    │拉有限公司│        │              │              │
│    │000000000000├────┼──┼─────┼────┼───────┼───────┤
│    │4576號      │11.10.  │  │力得體育用│2,630元 │不詳商品      │詐欺取財罪    │
│    │            │        │    │品社      │        │              │              │
│    │            ├────┼──┼─────┼────┼───────┼───────┤
│    │            │11.10.  │  │大福大飯店│1,602元 │住宿（利益）  │詐欺得利罪    │
│    │            ├────┼──┼─────┼────┼───────┼───────┤
│    │            │11.10.  │  │香港商思捷│5,350元 │服飾          │詐欺取財罪    │
│    │            │        │    │有限公司  │        │              │              │
│    │            ├────┼──┼─────┼────┼───────┼───────┤
│    │            │11.10.  │  │高林實業股│7,786元 │服飾          │詐欺取財罪    │
│    │            │        │    │份有限公司│        │              │              │
│    │            ├────┼──┼─────┼────┼───────┼───────┤
│    │            │11.11.  │  │燦坤實業股│10,500元│電器用品      │詐欺取財罪    │
│    │            │        │    │份有限公司│        │              │              │
│    │            ├────┼──┼─────┼────┼───────┼───────┤
│    │            │11.12.  │  │惠康百貨股│1,661元 │不詳商品      │詐欺取財罪    │
│    │            │        │    │份有限公司│        │              │              │
│    │            ├────┼──┼─────┼────┼───────┼───────┤
│    │            │11.12.  │  │大福大飯店│1,602元 │住宿（利益）  │詐欺得利罪    │
│    │            ├────┼──┼─────┼────┼───────┼───────┤
│    │            │11.12.  │  │松昀圖書文│3,110元 │不詳商品      │詐欺取財罪    │
│    │            │        │    │具店      │        │              │              │
│    │            ├────┼──┼─────┼────┼───────┼───────┤
│    │            │11.12.  │  │益洲中興加│820元   │油品          │詐欺取財罪    │
│    │            │        │    │油站      │        │              │              │
│    │            ├────┼──┼─────┼────┼───────┼───────┤
│    │            │11.13.  │  │大福大飯店│1,602元 │住宿（利益）  │詐欺得利罪    │
├──┼──────┼────┼──┼─────┼────┼───────┼───────┤
│ ２ │復華商業銀行│11.7.  │  │金鴻富銀樓│8,400元 │金飾          │詐欺取財罪    │
│    │000000000000├────┼──┼─────┼────┼───────┼───────┤
│    │9001號      │11.7.  │  │金鴻富銀樓│7,900元 │金飾          │詐欺取財罪    │
├──┼──────┼────┼──┼─────┼────┼───────┼───────┤
│ ３ │荷蘭銀行    │11.7.  │  │金鴻富銀樓│8,400元 │金飾          │詐欺取財罪    │
│    │000000000000├────┼──┼─────┼────┼───────┼───────┤
│    │9701號      │11.9.  │  │錢櫃企業股│4,083元 │歌唱（利益）  │詐欺得利罪    │
│    │            │        │    │份有限公司│        │              │              │
│    │            ├────┼──┼─────┼────┼───────┼───────┤
│    │            │11.9.  │  │大福大飯店│4,806元 │住宿（利益）  │詐欺得利罪    │
│    │            ├────┼──┼─────┼────┼───────┼───────┤
│    │            │11.10.  │  │ESPRIT    │690元   │服飾          │詐欺取財罪    │
│    │            ├────┼──┼─────┼────┼───────┼───────┤
│    │            │11.10.  │  │漢神百貨  │11,400元│服飾          │詐欺取財罪    │
├──┼──────┼────┼──┼─────┼────┼───────┼───────┤
│ ４ │國泰世華商業│11.7.  │  │金鴻富銀樓│7,900元 │金飾          │詐欺取財罪    │
│    │銀行        ├────┼──┼─────┼────┼───────┼───────┤
│    │000000000000│11.7.  │  │BOSSINI   │5,930元 │衣服          │詐欺取財罪    │
│    │3588號      │        │    │          │        │              │              │
├──┼──────┼────┼──┼─────┼────┼───────┼───────┤
│ ５ │國泰世華商業│11.11.  │  │大福大飯店│1,602元 │住宿（利益）  │詐欺得利罪    │
│    │銀行        ├────┼──┼─────┼────┼───────┼───────┤
│    │000000000000│11.11.  │  │燦坤實業股│9,700元 │電器用品      │詐欺取財罪    │
│    │2463號      │        │    │份有限公司│        │              │              │
│    │            ├────┼──┼─────┼────┼───────┼───────┤
│    │            │11.11.  │  │大福大飯店│1,602元 │住宿（利益）  │詐欺得利罪    │
│    │            ├────┼──┼─────┼────┼───────┼───────┤
│    │            │11.12.  │  │大福大飯店│1,842元 │住宿（利益）  │詐欺得利罪    │
├──┼──────┼────┼──┼─────┼────┼───────┼───────┤
│ ６ │中華商業銀行│11.13.  │  │大福大飯店│1,602元 │住宿（利益）  │詐欺得利罪    │
│    │000000000000├────┼──┼─────┼────┼───────┼───────┤
│    │7109號      │11.14.  │  │大福大飯店│2,060元 │住宿（利益）  │詐欺得利罪    │
├──┼──────┼────┼──┼─────┼────┼───────┼───────┤
│ ７ │慶豐商業銀行│11.1.  │  │秦驊通信器│11,000元│行動電話      │詐欺取財罪    │
│    │000000000000│        │    │材行      │        │              │              │
│    │8004號      ├────┼──┼─────┼────┼───────┼───────┤
│    │            │11.1.  │  │百誠電器有│9,900元 │不詳商品      │詐欺取財罪    │
│    │            │        │    │限公司    │        │              │              │
│    │            ├────┼──┼─────┼────┼───────┼───────┤
│    │            │11.1.  │  │優翰資訊有│2,884元 │不詳商品      │詐欺取財罪    │
│    │            │        │    │限公司    │        │              │              │
│    │            ├────┼──┼─────┼────┼───────┼───────┤
│    │            │11.1.  │  │偉萱眼鏡行│1,500元 │眼鏡          │詐欺取財罪    │
│    │            ├────┼──┼─────┼────┼───────┼───────┤
│    │            │11.1.  │  │永錡中正加│500元   │油品          │詐欺取財罪    │
│    │            │        │    │油站      │        │              │              │
│    │            ├────┼──┼─────┼────┼───────┼───────┤
│    │            │11.4.  │  │優加力欣欣│500元   │油品          │詐欺取財罪    │
│    │            │        │    │加油站    │        │              │              │
│    │            ├────┼──┼─────┼────┼───────┼───────┤
│    │            │11.7.  │  │黎明旅館  │2,000元 │住宿（利益）  │詐欺得利罪    │
│    │            ├────┼──┼─────┼────┼───────┼───────┤
│    │            │11.8.  │  │黎明旅館  │2,000元 │住宿（利益）  │詐欺得利罪    │
│    │            ├────┼──┼─────┼────┼───────┼───────┤
│    │            │11.9.  │  │屈臣氏百佳│838元   │不詳商品      │詐欺取財罪    │
│    │            │        │    │股份有限公│        │              │              │
│    │            │        │    │司        │        │              │              │
│    │            ├────┼──┼─────┼────┼───────┼───────┤
│    │            │11.9.  │  │錢櫃企業股│1,065元 │歌唱（利益）  │詐欺得利罪    │
│    │            │        │    │份有限公司│        │              │              │
├──┴──────┴────┼──┼─────┼────┼───────┴───────┤
│                            │36筆│          │150,227 │                              │
│                            │    │          │元      │                              │
└──────────────┴──┴─────┴────┴───────────────┘
附表二：
┌──┬─────┬──────┬──────┬──────┐
│編號│支票號碼  │票載發票日  │付   款   人│票 面 金 額 │
│    │          │            │            │（新台幣）  │
├──┼─────┼──────┼──────┼──────┤
│ １ │UC0000000 │92年11月15日│聯邦商業銀行│65,000元    │
│    │          │            │大園分行    │            │
├──┼─────┼──────┼──────┼──────┤
│ ２ │UC0000000 │92年11月10日│聯邦商業銀行│85,000元    │
│    │          │            │大園分行    │            │
├──┼─────┼──────┼──────┼──────┤
│ ３ │UC0000000 │92年10月29日│聯邦商業銀行│50,000元    │
│    │          │            │大園分行    │            │
└──┴─────┴──────┴──────┴──────┘
附表三：
┌──┬─────┬──────┬──────┬──────┐
│編號│本票號碼  │發   票   日│到   期   日│票 面 金 額 │
│    │          │            │            │（新台幣）  │
├──┼─────┼──────┼──────┼──────┤
│ １ │TH0000000 │未載        │93年11月1 日│100,000元   │
├──┼─────┼──────┼──────┼──────┤
│ ２ │TH0000000 │未載        │93年11月30日│300,000元   │
├──┼─────┼──────┼──────┼──────┤
│ ３ │TH0000000 │未載        │93年12月20日│380,000元   │
└──┴─────┴──────┴──────┴──────┘


司法院資訊處製作；財團法人民間司法改革基金會備份。
